臺灣臺南地方法院交通事件裁定　　　　 96年度交聲字第626號
原處分機關　交通部公路總局嘉義區監理所臺南監理站
異議人即受
處分人　　　甲○○
上列受處分人因違反道路交通管理處罰條例案件，對於交通部公
路總局嘉義區監理所臺南監理站，民國96年7月16日所為之裁決
處分（處分案號：嘉監南字第裁74-M00000000號）聲明異議，本
院裁定如下：
    主  文
異議駁回。
    理  由
一、原處分意旨略以：異議人即受處分人甲○○（下稱異議人）
    所有車號BZ3-122號重型機車，於民國96年6月5日中午12時
    51分許，經陳婉玲駕駛，行經臺南縣永康市○○路661巷口
    處時，因由南往北方向「闖紅燈」，經臺南縣警察局永康分
    局大橋派出所警員 (以下稱舉發機關)予以攔查後發現「行
    車執照未隨車攜帶」，予以製單舉發。嗣後原處分機關即交
    通部公路總局嘉義區監理所臺南監理站，以異議人違規事實
    明確，乃依道路交通管理處罰條例 (下稱處罰條例)第14條
    第2款之規定，裁處異議人罰鍰新台幣300元等語。
二、本件異議意旨略以：本件罰單是異議人拒簽警察所開的闖紅
    燈罰單，離開後才開的，為此聲明異議，請求撤銷原處分等
    語。
三、按汽車行駛有行車執照未隨車攜帶情形者，處汽車所有人新
    臺幣300元以上600元以下罰鍰，並責令改正、補換牌照或禁
    止其行駛，處罰條例第14條第2款，定有明文。
四、本院審酌：
  (一)異議人所有車號BZ3-122號重型機車，於96年6月5日中午12
    時51分許，經陳婉玲駕駛，行經臺南縣永康市○○路661巷
    口處時，因「闖紅燈」經舉發機關予以攔查後發現其車輛之
    「行車執照未隨車攜帶」，予以製單舉發。嗣後原處分機關
    依處罰條例第14條第2款之規定，裁處異議人罰鍰300元乙節
    ，有：
    原處分機關裁決書。
    舉發機關舉發通知單。
    等件為證，且為異議人所不否認，此部分事實當可認定。
  (二)本件異議人並未否認為警舉發當時，行車執照未隨車攜帶之
    事實，此可由異議人之異議狀內，未否認未帶行車執照之事
    實 (見本院卷第3頁)及異議人經本院合法傳喚後，並未到庭
    否認舉發事實(見本院卷第9頁之請假狀及第11頁之開庭報到
    單)等情可稽。且證人即當日舉發警員陳銘豐，於本院96年8
    月22日調查中證稱：「本件是我舉發的，舉發當日，我執行
    12點-14點交通大執法，於中華路661巷口執行交通違規取締
    ，違規人陳婉玲騎乘系爭機車，.... 駕駛人有帶駕照，但
    是沒有帶行照」等語 (見本院卷第13頁)，已明確證述行車
    執照未隨車攜帶之違規事實。參以證人與異議人間，不僅未
    有任何怨隙，且係毫不相識之人，衡情證人應無設詞攀誣，
    或是虛構違規事實以陷害異議人之理。且參以前揭證言應無
    誤看或誤為判斷之可能。何況警員執行公務時，本身即受有
    行政懲處責任之監督，且其到庭具結作證，更係以刑事責任
    擔保其證言之真實性，故證人之上開證述內容，以及其所記
    錄舉發之本件違規事實，經核應無不可採信之處。因之，異
    議人於前述時、地之違規行為，應可認定。
  (三)違反「行車執照未隨車攜帶」規定之受處罰人為處汽車所有
    人，而非汽車駕駛人，此觀之上揭條文規定甚明。而違反此
    條規定之處罰機關為原處分機關，而非舉發本件違規之警察
    機關，亦即原處分機關製作裁決書送達異議人時，始為處罰
    條例所稱之處罰，此觀之處罰條例第8條第1項第1款之規定
    甚明。舉發警員當場開立舉發通知單交付汽車駕駛人，不過
    為一告知汽車駕駛人遭受舉發之行政處分而已。縱認異議人
    辯稱舉發警員係於駕駛人陳婉玲離開現場後，始開立上揭行
    車執照未隨車攜帶之舉發通知單，亦無任何不法。又該舉發
    通知單縱認未合法送達於異議人，然本件裁決已於96年7月
    13 日送達於異議人，而由陳婉玲代收，此有裁決書之送達
    回證1紙附卷可稽 (見本院卷第18頁)，且裁決內容亦係處罰
    條文所定之最低額，亦即未因異議人未收受舉發通知單，而
    有逾越應到案期日，依違反道路交通管理事件統一裁罰基準
    表內所定，應予處罰較高額度罰鍰之不利益之情形，因此即
    難認本件裁決有何不法之處。
  (四)異議人前述違規事實，係違反處罰條例第14條第2款之規定
    ，已如前述。揆諸上揭規定，原處分機關據此予以裁罰，尚
    與法不合。
五、綜上所述，本院認為本件異議人聲明異議為無理由，應予駁
    回。
六、據上論斷，應依道路交通案件處理辦法第19條，裁定如主文
    。
中　　華　　民　　國　　96　　年　　11　　月　　30　　日
　　　　　　　　　　　交通法庭法　官　蔡直青
以上正本證明與原本無異。
如不服本裁定，應於收受送達後5日內向本院提出抗告狀。（應
附繕本）
                              書記官  劉鴻瑛
中　　華　　民　　國　　96　　年　　12　　月　　5 　　日
